【裁判字號】    99,訴,96
【裁判日期】    990409
【裁判案由】    毒品危害防制條例
【裁判全文】
臺灣基隆地方法院刑事判決        99年度訴字第96號
公  訴  人  臺灣基隆地方法院檢察署檢察官
被      告  甲○○
上列被告因毒品危害防制條例案件，經檢察官提起公訴（98年度
毒偵字第2059、2071號），並經本院合議庭裁定由受命法官獨任
進行簡式審判程序，判決如下：
    主      文
甲○○施用第一級毒品，累犯，處有期徒刑柒月，扣案之第一級
毒品海洛因淨重零點貳零柒零公克（併同難以完全析離之包裝袋
壹只）沒收銷燬之，注射針筒參支、吸管製成勺子肆支、殘渣袋
貳只、止血帶壹條、鐵盒壹個均沒收；又施用第二級毒品，累犯
，處有期徒刑肆月，扣案之第二級毒品安非他命毛重零點伍肆公
克（併同難以完全析離之包裝袋壹只）沒收銷燬之；又施用第一
級毒品，累犯，處有期徒刑柒月，扣案之第一級毒品海洛因淨重
零點捌貳公克（併同難以完全析離之包裝袋壹只）沒收銷燬之；
又施用第二級毒品，累犯，處有期徒刑肆月。應執行有期徒刑壹
年陸月，扣案之第一級毒品海洛因淨重零點貳零柒零公克、零點
捌貳公克（併同難以完全析離之包裝袋貳只）、第二級毒品安非
他命毛重零點伍肆公克（併同難以完全析離之包裝袋壹只）均沒
收銷燬之，注射針筒參支、吸管製成勺子肆支、殘渣袋貳只、止
血帶壹條、鐵盒壹個均沒收。
    事實及理由
一、本件犯罪事實應補充：「甲○○於民國98年12月14日凌晨某
    時許，在基隆市○○區○○街142號1樓住處內，將第二級毒
    品安非他命置於鋁箔紙下方以打火機燒烤產生煙霧吸用之方
    式（起訴書誤載於98年12月16日上午9時25分許為警採尿回
    溯96小時內某時，在不詳地點）施用第二級毒品安非他命。
    」、證據應補充：「被告於本院準備程序及審判程序之自白
    ；及基隆市警察局第一分局偵查隊查獲涉嫌毒品危害防制條
    例毒品初步鑑驗報告單、交通部民用航空局航空醫務中心98
    年12月31日航藥鑑字第0986682號毒品鑑定書、法務部調查
    局99年1月23日調科壹字第09923002520號濫用藥物實驗室鑑
    定書。」、應適用之法條應補充：「被告持有第一、二級毒
    品海洛因、安非他命係供施用，其持有之低度行為均為施用
    之高度行為所吸收，均不另論罪。扣案之第一級毒品海洛因
    淨重0.207公克、0.82公克（併同難以析離之包裝袋2只）、
    第二級毒品安非他命毛重0.54公克（併同難以完全析離之包
    裝袋1只），均為查獲之毒品（蓋無論以何種方式分離包裝
    袋與其內裝之毒品，包裝袋內均會有極微量毒品殘留，故上
    述包裝袋應整體視為查獲毒品，一併依前揭規定宣告沒收銷
    燬之，參見最高法院95年度臺上字第3739號、第7354號判決
    ），不問屬於犯人與否，應依毒品危害防制條例第18條第1
    項前段宣告沒收銷燬之；注射針筒3支、吸管製成勺子4支、
    殘渣袋2只、止血帶1條、鐵盒1個，為犯罪行為人即被告所
    有，供本案施用第一級毒品海洛因所用之物，業據被告供明
    在卷，依刑法第38條第1項第2款之規定宣告沒收。」外，餘
    均引用如附件檢察官起訴書之記載。
二、據上論斷，應依刑事訴訟法第273條之1第1項、第284條之1
    、第299條第1項前段、第310條之2、第454條第2項，毒品危
    害防制條例第10條第1項、第2項、第23條第2項、第18條第1
    項前段，刑法第11條、第47條第1項、第51條第5款、第38條
    第1項第2款，判決如主文。
本案經檢察官乙○○到庭執行職務。
中    華    民    國    99    年    4     月    9     日
                  刑事第四庭法  官    何怡穎
上正本證明與原本無異
對於本件判決如有不服，應於收受送達後10日內，向本院提出上
訴書狀，上訴於臺灣高等法院，並按他造當事人之人數附具繕本
。
中    華    民    國    99    年    4     月    9     日
                            書記官    翁其良
附錄本案論罪科刑法條：
毒品危害防制條例第10條
施用第一級毒品者，處 6 月以上 5 年以下有期徒刑。
施用第二級毒品者，處 3 年以下有期徒刑。
附件：
臺灣基隆地方法院檢察署檢察官起訴書
                                    98年度毒偵字第2059號
                                    98年度毒偵字第2071號
    被      告  甲○○  女  41歲（民國○○年○月○○日生）
                        住基隆市○○區○○街54巷18號2樓
                        居基隆市○○區○○街142號1樓
                        國民身分證統一編號：Ｚ000000000號
上列被告因違反毒品危害防制條例案件，業經偵查終結，認應提
起公訴，茲將犯罪事實及證據並所犯法條分敘如下：
        犯罪事實
一、甲○○前因施用毒品案件，經觀察、勒戒後，認無繼續施用
    毒品之傾向，已於民國89年12月5日執行完畢釋放，並由本
    署檢察官以89年度毒偵字第1745號為不起訴處分確定。復因
    施用毒品案件，經觀察、勒戒後，認有繼續施用毒品之傾向
    ，經先送強制戒治，已於91年11月28日戒治期滿，而刑案部
    分，經臺灣基隆地方法院以90年度訴字第692號判決判處應
    執行有期徒刑10月確定。又因施用毒品案件，經臺灣基隆地
    方法院以96年度訴字第402號判決判處有期徒刑7月確定，嗣
    經減刑為3月15日確定，已於97年1月2日執行完畢。竟不知
    悔改，猶基於施用第一級毒品海洛因及第二級毒品甲基安非
    他命之犯意，於98年12月8日下午3時許，在基隆市○○區○
    ○路99巷1號2樓同安旅社303室內，以針筒注射之方式，施
    用海洛因1次，另於98年12月8日凌晨5時許，在上址同安旅
    社303室內，以鋁箔紙燒烤加熱之方式，施用甲基安非他命1
    次，又於98年12月15日凌晨5時許，在基隆市○○區○○街
    142號1樓住處，以針筒注射之方式，施用海洛因1次，另於
    98年12月16日上午9時25分許為警採尿回溯96小時內某時，
    在不詳地點，施用甲基安非他命1次。嗣於98年12月9日凌晨
    1時15分許，在基隆市○○區○○路99巷1號2樓同安旅社303
    室前，為警查獲，並扣得放置海洛因1包（淨重0. 2070公克
    ）、安非他命1包（毛重0.54公克）、注射針筒3支、吸管製
    成勺子4支、殘渣袋2只、止血帶1條之鐵盒1個，另於98年12
    月15日晚間6時20分許，在基隆市信義區○○○路2巷18號前
    ，為警查獲，並扣得海洛因1包（毛重1公克）。
二、案經基隆市警察局第一分局報告暨臺北市政府警察局移送偵
    辦。
        證據並所犯法條
一、訊據被告甲○○固坦承上揭於98年12月8日、15日，先後2次
    施用第一級毒品海洛因，及於98年12月8日，施用第二級毒
    品甲基安非他命之犯罪事實，然矢口否認另有施用甲基安非
    他命犯行，惟查，被告先後2次遭查獲後，經採集尿液檢體
    送請台灣尖端先進生技醫藥股份有限公司，以氣相層析質譜
    儀法（GC/MS）檢驗，結果均呈毒品嗎啡、甲基安非他命陽
    性反應，有該公司於98年12月18日、99年1月4日出具之濫用
    藥物檢驗報告暨基隆市警察局第一分局偵辦毒品案件尿液檢
    體對照表、臺北市政府警察局偵辦毒品案件尿液檢體委驗單
    附卷可稽，復有上開海洛因、安非他命、注射針筒、吸管製
    成勺子、殘渣袋、止血帶、鐵盒扣案可資佐證，而被告於前
    次強制戒治執行完畢釋放後5年內，已因再施用毒品案件經
    判處有期徒刑確定，有刑案資料查註紀錄表附卷可稽，本件
    施用毒品犯行，顯非5年後再犯，仍應依毒品危害防制條例
    第10條處罰之，被告犯嫌堪以認定。
二、核被告所為，係犯毒品危害防制條例第10條第1項之施用第
    一級毒品、同條第2項之施用第二級毒品等罪嫌。被告先後
    施用海洛因及甲基安非他命各2次，犯意各別，請分論併罰
    。被告曾受如事實欄所載犯行之有期徒刑執行完畢，有刑案
    資料查註紀錄表在卷可稽，被告於受徒刑之執行完畢後，5
    年以內故意再犯本件有期徒刑以上之罪，為累犯，請依刑法
    第47條第1項之規定加重其刑。至扣案海洛因、安非他命，
    併請依毒品危害防制條例第18條第1項之規定，宣告沒收並
    諭知銷燬，扣案注射針筒、吸管製成勺子、殘渣袋、止血帶
    、鐵盒，併請依刑法第38條第1項第2款之規定，宣告沒收。
三、依刑事訴訟法第251條第1項提起公訴
    此    致
臺灣基隆地方法院
中    華    民    國    99    年    1     月    28    日
                              檢 察 官  張志明
右正本證明與原本無異
中    華    民    國    99    年    2     月    5     日
                              書 記 官  朱逸昇
附錄所犯法條：
毒品危害防制條例第10條
施用第一級毒品者，處6月以上5年以下有期徒刑。
施用第二級毒品者，處3年以下有期徒刑。

司法院資訊處製作；財團法人民間司法改革基金會備份。
